【裁判字號】    96,上訴,1386
【裁判日期】    970219
【裁判案由】    毒品危害防制條例
【裁判全文】
臺灣高等法院臺南分院刑事判決        96年度上訴字第1386號
上  訴  人  臺灣雲林地方法院檢察署檢察官
被      告  乙○○
指定辯護人  本院公設辯護人  丁○○
上列上訴人因被告違反毒品危害防制條例案件，不服臺灣雲林地
方法院96年度訴字第561號中華民國96年11月20日第一審判決（
起訴案號：臺灣雲林地方法院檢察署96年度偵字第2471號、第25
28號、第3715號），提起上訴，本院判決如下：
    主  文
原判決撤銷。
乙○○販賣第二級毒品共計拾參罪，均各處有期徒刑柒年，扣案
附表二編號1甲基安非他命部分均於各罪沒收銷燬之，扣案附表
二編號1之甲基安非他命空包裝袋、標籤部分及編號3至5之物均
於各罪沒收之，販賣第二級毒品所得財物，各新臺幣伍佰元、壹
仟元，分別於各罪沒收（其中拾壹罪各新臺幣伍佰元、另外貳罪
各新臺幣壹仟元），如全部或一部不能沒收時，均以其財產抵償
之。又明知為禁藥而轉讓，處有期徒刑捌月，減為有期徒刑肆月
。又明知為禁藥而轉讓，處有期徒刑捌月。應執行有期徒刑玖年
；扣案附表二編號1甲基安非他命部分沒收銷燬之；扣案附表二
編號1之甲基安非他命空包裝袋、標籤部分及編號3至5之物均沒
收之；附表二編號6販賣第二級毒品所得財物新臺幣柒仟伍佰元
均沒收之，如全部或一部不能沒收時，以其財產抵償之。
    事      實
一、乙○○（綽號「阿弟」、「阿弟仔」）明知甲基安非他命係
    毒品危害防制條例第2條第2項第2款列管之第2級毒品，不得
    非法持有、販賣，竟意圖營利，基於販賣第二級毒品甲基安
    非他命之犯意，先行購入甲基安非他命，再以其所有使用之
    門號0000-000000、0000-000000號行動電話，供為販賣第二
    級毒品甲基安非他命之聯絡工具，由購毒者撥打上揭行動電
    話，乙○○接聽買主之來電，談妥交易毒品之時間、地點、
    數量及價格後，由乙○○在約定地點交付毒品予買主，而於
    附表一所示時間、地點，分別販賣甲基安非他命予甲○○、
    丙○○及王銘志等人共13次（各次販賣時間、地點、犯罪方
    法及所得均詳如附表所載），販賣所得共計新台幣（下同）
    7500元（未扣案、各次販賣所得如附表一所示）。
二、乙○○明知甲基安非他命係行政院衛生署公告列為禁藥之物
    品，亦屬毒品危害防制條例第2條第2項第2款列管之第2級毒
    品，竟基於轉讓禁藥即第2級毒品甲基安非他命之犯意，於9
    6年4月中旬某日及同年5月1日，在雲林縣西螺鎮吉星網咖店
    ，先後轉讓數量僅供一次吸食之微量（不超過1公克）之甲
    基安非他命予王銘志各1次，總計2次轉讓之禁藥甲基安非他
    命未逾10公克。嗣於96年5月6日上午10時許，在其雲林縣西
    螺鎮○○路119巷1之1號住處，為警查獲，並扣得乙○○所
    有，如附表二編號一所示之第二級毒品1袋12小包及外包裝
    袋13個（重量詳如附表二編號一所示），編號3至5所示之供
    乙○○販賣第二級毒品所用之物，因而獲悉上情。
三、案經行政院海岸巡防署海洋巡防總局偵防查緝隊暨雲林縣警
    察局移送臺灣雲林地方法院檢察署檢察官偵查起訴。
    理      由
壹、程序部分
    被告以外之人於偵查中向檢察官所為之陳述，除顯有不可信
    之情況者外，得為證據。刑事訴訟法第159條之1第2項定有
    明文。按被告以外之人於審判外之言詞或書面陳述，除法律
    有規定者外，不得作為證據。又被告以外之人於審判外之陳
    述，雖不符前4條之規定，而經當事人於審判程式同意作為
    證據，法院審酌該言詞陳述或書面陳述作成時之情況，認為
    適當者，亦得為證據，刑事訴訟法第159條第1項、第159條
    之5第1項定有明文。查王銘志、甲○○及丙○○於警詢之筆
    錄，均為被告乙○○以外之人於審判外之言詞陳述，惟檢察
    官、被告、及辯護人於本院審理時均同意作為證據，本院揆
    諸前開法條規定，並審酌前開言詞陳述作成時之情況，認為
    適當，自得作為證據，又王銘志、甲○○及丙○○於偵查中
    之證述，業經具結，且無顯不可信之特別情況，依上開規定
    ，其證述亦有證據能力，均合先敘明。
貳、
一、就被告乙○○於如附表一編號1至3所示販賣第二級毒品甲基
    安非他命予王銘志、甲○○、丙○○及每次轉讓數量僅供一
    次吸食之微量（不超過1公克）之甲基安非他命予王銘志之
    事實，迭據被告於警詢及偵查及法院歷次審理時自白不諱；
    此外，復有如附表二所載之電子秤1台及行動電話2支等物扣
    案可證，而扣案之白色晶體1袋，經送行政院衛生署管製藥
    品管理局鑑定之結果，檢出第二級毒品甲基安非他命之成份
    ，亦有該局96年5月28日管檢字第0960005270號鑑定書1紙在
    卷為憑（偵卷第18頁）。
二、而證人即購毒者王銘志、甲○○、丙○○等人分別於購買毒
    品前，以電話與被告聯絡，並約定毒品數量、金額及交易時
    間、地點等情節，有0000000000號行動電話監聽譯文1份、9
    6雲檢明忠聲監字第55號通訊監察書2份附卷可參，並據證人
    甲○○、丙○○、王銘志於警詢、偵查中及證人甲○○於本
    院審理中證述綦詳如下；
(一)證人甲○○於警詢時供述：「我都跟乙○○買安非他命，大
    概是2個月前開始跟他購買，一共跟他買大概有7、8次，每
    次購買的數量不一定，最多買1000元，重量我不知道。」（
    警卷第23頁），嗣於偵查中證述：「我自二個月前跟乙○○
    買的，約買了有7、8次，時間我不記得了，每次都是在中正
    路交貨，最多買一千元。」等語（偵卷第89頁），於本院審
    理時證述：「於96年3月到5月期間，向被告買了7次安非他
    命，每次購買安非他命壹包，都是五百元買的。都在西螺鎮
    ○○路網咖外面購買。」等語（本院卷第63頁）。
(二)證人丙○○於警詢時供述：「0000000000、0000000000號行
    動電話係乙○○所使用。與他連絡向他購買安非他命毒品。
    約自96年3、4月底開始向他購買安非他命毒品。約4至5次。
    每次購買數量僅一點點，金額約新台幣500元。…，交易地
    點大部分在乙○○住家門口或西螺菜市場附近交易。」（警
    卷第8、9頁）；嗣於偵查中證稱：「在今年三、四月有跟乙○○買過四、五次毒品，一次都買五百元。隔了好幾個星期
    才買一次。都在西螺鎮的菜市場及乙○○家門口交貨。」等
    語（偵卷第98頁）。
(三)證人王銘志於警詢時供述：「（提示0000000000電話通訊監
    察譯文）我都是跟乙○○購買安非他命毒品，大概是今年4
    月起開始跟他購買毒品，一共跟他購買3次左右，每次大概1
    千至3千元不等，3千元大概是1.0公克。」（警卷第15頁）
    ；另於偵查中證述：「5月2日上午7點24分，跟乙○○提及
    要買一千元的毒品，那次有交易成功，我是買安非他命。…
    買了二次毒品。第二次是5月3日左右，在吉星網咖店買的。
    」等語（偵卷第24-25頁）。
(四)關於附表一編號2部分之交易次數，依證人丙○○係證述「4
    、5次」，又訊之被告僅坦承賣給丙○○4次，本院審酌被告
    已坦承本案全部犯行，且就所有證人之證述，與量刑至為重
    要之交易價格及次數均不爭執，實無必要針對此部分故為不
    實之陳述，，且客觀上本院亦無從再以其他方式查證詳實，
    基於罪疑惟輕，本院依有利被告之原則，故認此部分應以被
    告所述之次數較為真實可採，應認定被告販賣甲基安非他命
    予丙○○之次數為4次，其時間、地點及金額如附表1所示。
三、參以證人王銘志於偵查中另證述：「四月時曾送過我二次安
    非他命。在西螺鎮的吉星網咖店送我的。確切時間在四月十
    幾二十幾左右。第二次是在五月初，就在我五月買的前一晚
    ，也是在吉星網咖店禮送我。送我一點點，約一個小指頭的
    量。」等轉讓禁藥甲基安非他命等情節（偵卷第24-25頁）
    ，堪認被告自白與事實相符，應可採為認定事實之依據。
四、末按甲基安非他命係毒品危害防制條例第2條第2項第2款所
    定之第2級毒品，物稀價昂，其持有販賣者，政府查緝甚嚴
    ，風險甚高，且販賣第2級毒品之法定刑為7年以上有期徒刑
    ，得併科鉅額罰金，刑責甚重，被告與附表所示之購毒者，
    僅屬一般交情，自無甘冒重刑危險，平白轉讓之理。又按販
    賣甲基安非他命乃違法行為，非可公然為之，亦無公定價格
    ，容易分裝並增減份量，而每次買賣之價量，輒因買賣雙方
    關係之深淺、資力、需求量及對行情之認知、來源是否充裕
    、查緝是否嚴緊、購買者被查獲時供出購買對象之風險評估
    等因素，而異其標準，非可一概而論，另參酌被告販賣毒品
    甲基安非他命之利得，於本院審理時被告已自承販賣毒品係
    為圖賺自己施用（本院卷第72頁）。足證被告販賣第2級毒
    品甲基安非他命應有營利之意圖，灼然甚明。
五、綜上，本案事證明確，被告犯行堪以認定，應依法論科。
參、論罪科刑之理由：
一、按甲基安非他命業經行政院衛生署於69年12月8日公告，列
    入藥物藥商管理法第16條第1款（即現行藥事法第22條第1款
    ）之禁藥管理；嗣於79年10月9日雖再以衛署藥字第904142
    號公告，列入麻醉藥品管理條例第2條第4款所定之「化學合
    成類麻醉藥品」管理。但上開列入禁藥之管理並未解除，甲
    基安非他命同時受藥事法及麻醉藥品管理條例之規範（最高
    法院93年度台上字第1164號判決意旨參照）。惟藥事法第83
    條第1項係於93年4月21日修正，於同年月23日施行，而毒品
    危害防制條例第8條第2項則於92年7月9日修正公布，依後法
    優於前法之法理，有關轉讓甲基安非他命行為之論斷，自應
    適用藥事法第83條第1項之規定，合先敘明。
二、按甲基安非他命係毒品危害防制條例第2條第2項第2款所定
    之第二級毒品，且係政府衛生主管機關公布之禁藥，被告明
    知甲基安非他命為禁藥，不得販賣、轉讓。核被告所為販賣
    第二級毒品甲基安非他命行為，係犯毒品危害防制條例第4
    條第2項之販賣第二級毒品罪，其轉讓禁藥甲基安非他命之
    行為，則係成立藥事法第83條第1項之明知為禁藥而轉讓罪
    ，公訴意旨認被告明知甲基安非他命為禁藥而轉讓之行為係
    犯毒品危害防制條例第8條第2項之轉讓第二級毒品罪，容有
    未洽，此部分起訴法條，應予變更。被告非法持有第二級毒
    品之低度行為，已為其進而販賣第二級毒品之高度行為所吸
    收，不另論持有第二級毒品罪；另其轉讓禁藥（甲基安非他
    命）前，非法持有第二級毒品甲基安非他命之低度行為，亦
    為轉讓禁藥之高度行為所吸收，亦不另論罪。
三、按售賣毒品之犯罪態樣，須買賣雙方合致方足使販賣行為成
    立，故此種犯罪，非必僅售賣者一方在主觀上具不斷反覆實
    行之意圖，即足成立犯罪。上訴人於4個月之時間內，先後
    所為10次販賣毒品既遂及未遂犯行，依社會通念，於客觀上
    難認為已符合一個反覆、延續性之行為觀念，不能認係有包
    括一罪之關係，而應分論併罰，最高法院96年度臺上字第57
    93號判決意旨可資參照。則被告如事實欄一、及附表一所示
    先後多次販賣甲基安非他命；如事實欄二、所示2次轉讓甲
    基安非他命之犯行，揆諸上開說明，各次行為均屬可分，主
    觀上難認係出於1次決意，客觀上無從認係反覆、延續性之
    行為，依社會通念，係屬數罪，故應予分論併罰。至被告所
    犯之販賣第二級毒品罪及轉讓禁藥罪二罪間，犯意各別，行
    為互殊，應予分論併罰。
四、末按本件並無證據顯示被告前後轉讓之甲基安非他命，數量
    已逾行政院於93年1月7日以院臺法字第0930080551號令發布
    施行之「轉讓持有毒品加重其刑之數量標準」第二條所規定
    之淨重十公克以上，是本件並無因毒品危害防制條例第8條
    第6項之規定，而須適用毒品危害防制條例第8條第2項之情
    形，併此敘明。
五、被告不符合毒品危害防制條例第17條規定，無從依該條減刑
    ：
    按犯販賣毒品之罪，供出毒品來源，因而破獲者，依毒品危
    害防制條例第17條之規定，僅得減輕其刑，而非必須減輕。
    是縱因販毒者所供而破獲其毒品之上游來源，事實審法院仍
    有自由裁酌是否減輕其刑之職權。又該條所稱「供出毒品來
    源，因而破獲者」，係指將毒品來源之有關資料諸如前手之
    姓名年籍、住居所、或其他足資辨別之特徵等供出，使調查
    或偵查犯罪之公務員因而據以破獲者，始足該當，最高法院
    96年度台上字第4588號判決意旨可資參照。查本案被告乙○○先於96年5月6日警詢時供稱毒品係向「黑棗的弟弟」（即
    郭冠佑）所購買，「黑棗的弟弟」均使用0000-000000聯絡
    等語，惟檢警早於96年4月11日起已針對郭冠佑使用之上開
    門號行動電話予以監聽，並發現被告與郭冠佑間有毒品交易
    之通聯紀錄，製有監聽譯文在卷。又被告再於96年6月21日
    警詢及檢察官訊問具結證述，證稱其甲基安非他命係向使用
    前揭門號行動電話之郭冠佑所購得，並予指認，惟檢警亦前
    於96年6月15日拘提郭冠佑到案，並於隔日聲請法院羈押時
    ，郭冠佑亦於法官訊問中自白確實有販賣甲基安非他命予綽
    號「阿弟」（即被告）之人，此經原審調閱郭冠佑偵查卷宗
    全卷（96年度偵字第4513號）核實。足見被告供出其毒品來
    源係「黑棗的弟弟」且使用「0000-000000」行動電話前，
    前開行動電話早經檢警監聽、鎖定，並被告指認毒品來源真
    實姓名係郭冠佑前，郭冠佑亦已經檢警發覺，甚至到案訊問
    聲請羈押，並非因被告之供述而據以破獲甚明。準此，檢警
    發覺、鎖定郭冠佑在先，被告供出郭冠佑係其毒品來源在後
    ，是雖被告之供述對於認定郭冠佑之犯行應有助益，然尚難
    認郭冠佑係因被告之供述而破獲，與毒品危害防制條例第17
    條規定不符，無從依該條減輕其刑。
六、又被告販賣之甲基安非他命，係屬第二級毒品，殘害購買者
    身心甚鉅，且毒品危害防制條例第4條第2項最低刑為7年以
    上有期徒刑，雖被告於法院審理中坦承犯行，態度良好，顯
    露悔意，其販賣毒品之數量非多，期間約3月間亦非太長，
    所得利潤不多，加以本身有施用毒品，販毒係為賺取己身施
    用毒品之金錢，顯見被告應屬零星之販毒者，然衡酌前開刑
    度及本案具體情狀，仍難認有情輕法重之情，此外復查無被
    告有何情堪憫恕之事由，是亦無從依刑法第59條減輕其刑。
肆、撤銷改判之理由
一、原判決以被告所犯販賣及轉讓第2級毒品犯行罪證明確，因
    予論罪科刑，固非無見。惟查：(1)被告無償轉讓甲基安非他
    命之行為，如前述藥事法第83條第1項之轉讓禁藥罪，應優
    先於毒品危害防制條例第8條第2項論處，原判決遽予適用毒
    品危害防制條例第8條第2項論處，即有適用法條不當之情形
    。(2)關於沒收部分：附表二編號1之甲基安非他命包裝袋及
    標籤部分，及附表二編號3至5之物均為被告所有，且供販賣
    甲基安非他命犯罪之用，既已扣案，即應依毒品危害防制條
    例第19條第1項逕為諭知沒收，乃原審於附表內另諭知如全
    部或一部不能沒收時，追徵其價額，尚有未合。(3)又定應執
    行刑本屬法官法律自由裁量事項，然並非概無法律性之拘束
    。自由裁量除必須於法律一定之外部性界限內（以定執行刑
    言，即不得違反刑法第五十一條之規定，具體選擇以為適當
    之處理外，亦必須符合所適用之法規之目的。本件被告所為
    之犯行，原審就各次行為之量刑，尚屬妥適，然原審僅定其
    應執行刑7年2月，所定應執行刑尚嫌過輕，未符比例原則（
    如以修法前販賣罪部分得適用連續犯規定論以一罪而加重其
    刑時與論以數罪後定應執行刑科刑之比較），亦有未洽。
二、公訴人上訴以原審定執行刑部分量刑過輕，指摘原判決不當
    ，為有理由，且原判決亦有上開其餘可議之處，即屬無可維
    持，應由本院予以撤銷改判。爰審酌被告乙○○並無構成累
    犯之前科，有臺灣高等法院被告前案紀錄表1份附卷可稽，
    其因貪圖小利，販賣甲基安非他命予甲○○等3人，並另轉
    讓禁藥甲基安非他命予王銘志2次，惟其販賣及轉讓毒品之
    數量及金額尚非甚多，及犯後坦白承認，態度尚稱良好等犯
    罪之動機、目的、手段及所造成之損害等一切情狀，各量處
    如主文所示之刑，並定其應執行之刑。又被告於96年4月中
    旬轉讓甲基安非他命之犯行，其犯罪時間係於96年4月24日
    以前，符合中華民國九十六年罪犯減刑條例第2條第1項第3
    款之規定，爰依該條例減其宣告刑二分之一，又被告販賣甲
    基安非他命之犯行雖部分於96年4月24日前，惟其所犯販賣
    第二級毒品部分宣告刑均逾有期徒刑1年6月，且係中華民國
    96年罪犯減刑條例第3條第1項第7款之罪，故不予減刑，併
    此敘明。
三、被告販賣第二級毒品甲基安非他命所得，計為7,500元：販
    賣甲基安非他命所得現金7,500元【（500×7）＋（500×4
    ）＋（1,000 ×2）＝3,500＋2,000＋2,000＝7,500】，為
    供犯罪所得，且為被告所有，雖未扣案，仍應依毒品危害防
    制條例第19條第1項規定，於各次販賣罪分別沒收之（其中
    販賣附表一編號1甲○○7次及附表一編號2丙○○4次，共計
    11次，各沒收500元；販賣附表一編號3王銘志2次，各沒收
    1,000元），如全部或一部不能沒收時，均以其財產抵償之
    （金錢無從追徵其價額）。
四、
(一)扣案附表二編號1甲基安非他命1袋12小包（驗餘淨重10.945
    公克，含13個塑膠袋及13張標籤紙），扣除甲基安非他命空
    包裝袋及標籤部分外，均為第二級毒品，應依毒品危害防制
    條例第18條第1項前段沒收銷燬之。
(二)又扣案附表二編號1之甲基安非他命包裝袋及標籤部分、編
    號3至5之物，均為被告乙○○所有，且均供販賣甲基安非他
    命犯罪之用，應依毒品危害防制條例第19條第1項沒收之。
(三)至扣案附表二編號2之吸管1支，係供被告自行吸食毒品之用
    ，非供本案犯罪之用，故不予沒收。
伍、論罪法條
一、刑事訴訟法第369條第1項前段、第364條、第299條第1項前
    段、第300條。
二、毒品危害防制條例第4條第2項、第18條第1項前段、第19條
    第1項。
三、藥事法第83條第1項。
四、刑法第11條前段、第51條第5款。
五、中華民國九十六年罪犯減刑條例第2條第1項第3款、第7條。
本案經檢察官羅清溪到庭執行職務。
中    華    民    國    97    年    2     月    19    日
                  刑事第四庭  審判長法  官  吳志誠
                                    法  官  陳珍如
                                    法  官  羅心芳
以上正本證明與原本無異。
如不服本判決，應於收受本判決後十日內向本院提出上訴書狀。
其未敘述上訴理由者並得於提起上訴後十日內向本院補提理由書
狀（均須按他造當事人之人數附繕本）「切勿逕送上級法院」。
                                    書記官  蔡振豐
中    華    民    國    97    年    2     月    21    日
附錄：本案論罪科刑法條全文
毒品危害防制條例第4條第2項
製造、運輸、販賣第二級毒品者，處無期徒刑或7年以上有期徒
刑，得併科新臺幣7百萬元以下罰金。
藥事法第83條第1項
明知為偽藥或禁藥，而販賣、供應、調劑、運送、寄藏、牙保、
轉讓或意圖販賣而陳列者，處7年以下有期徒刑，得併科新臺幣5
百萬元以下罰金。
附表一（犯罪時間、地點）
┌──┬────────┬─────────┬────┬────┬────┐
│編號│時間            │地            點  │價格（新│買受者  │備 註   │
│    │                │                  │臺幣）  │        │        │
├──┼────────┼─────────┼────┼────┼────┤
│ 一 │96年3月至5月間  │雲林縣西螺鎮○○路│500元   │甲○○  │共7次   │
│    │                │上                │        │        │        │
│    │                │                  │        │        │        │
│    │                │                  │        │        │        │
├──┼────────┼─────────┼────┼────┼────┤
│ 二 │96年3、4月間    │雲林縣西螺鎮○○路│500元   │丙○○  │共4次   │
│    │                │119巷1之1號被告住 │        │        │        │
│    │                │處前、同鎮某菜市場│        │        │        │
│    │                │                  │        │        │        │
├──┼────────┼─────────┼────┼────┼────┤
│ 三 │96年5 月2 日、  │雲林縣西螺鎮吉星網│1,000元 │王銘志  │共2次   │
│    │96年5月3日      │咖                │        │        │        │
└──┴────────┴─────────┴────┴────┴────┘
附表二
┌──┬───────┬─────┬─────────┐
│編號│名稱          │數量      │備註              │
├──┼───────┼─────┼─────────┤
│1   │甲基安非他命  │1袋12小包 │甲基安非他命為第二│
│    │              │（含空包裝│級毒品，依毒品危害│
│    │              │袋13個及13│防制條例第18條第1 │
│    │              │張標籤紙，│項前段沒收銷燬之。│
│    │              │驗餘淨重共├─────────┤
│    │              │10.945公克│甲基安非他命空包裝│
│    │              │）        │袋13個及標籤紙13張│
│    │              │          │，為被告販賣、轉讓│
│    │              │          │甲基安他命所用之物│
│    │              │          │，且被告所有，依毒│
│    │              │          │品害防制條例第19條│
│    │              │          │1項沒收。         │
├──┼───────┼─────┼─────────┤
│2   │吸管          │1支       │為被告吸食甲基安非│
│    │              │          │他命所用之物，與本│
│    │              │          │件販賣甲基安非他命│
│    │              │          │及轉讓甲基安非他命│
│    │              │          │案件無關，不予沒收│
│    │              │          │。                │
├──┼───────┼─────┼─────────┤
│3   │MOTOROLA行    │1支（含門 │為被告販賣甲基安非│
│    │動電話        │號0000-000│他命所用之物，且為│
│    │              │574SIM卡1 │被告所有，依毒品危│
│    │              │張）      │害防制條例第19條第│
│    │              │          │1項沒收。         │
├──┼───────┼─────┼─────────┤
│4   │威寶行動電話  │1支（含門 │為被告販賣及轉讓甲│
│    │              │號0000-000│基安非他命所用之物│
│    │              │518SIM卡1 │，且為被告所有，依│
│    │              │張）      │毒品危害防制條例第│
│    │              │          │19條第1項沒收。   │
├──┼───────┼─────┼─────────┤
│5   │電子磅秤      │1臺       │為被告販賣甲基安非│
│    │              │          │他命所用之物，且為│
│    │              │          │被告所有，依毒品危│
│    │              │          │害防制條例第19條第│
│    │              │          │1項沒收。         │
├──┼───────┼─────┼─────────┤
│6   │被告販賣甲基安│7,500元   │為被告販賣甲基安非│
│    │非他命所得    │          │他命所得之物，且為│
│    │              │          │被告所有，依毒品危│
│    │              │          │害防制條例第19條第│
│    │              │          │1項 沒收，如全部或│
│    │              │          │一部不能沒收時，以│
│    │              │          │其財產抵償之。    │
└──┴───────┴─────┴─────────┘


司法院資訊處製作；財團法人民間司法改革基金會備份。
